臺灣新北地方法院刑事判決
110年度訴字第1341號
公  訴  人  臺灣新北地方檢察署檢察官
被      告  張凱程
指定辯護人  本院公設辯護人姚孟岑
上列被告因違反毒品危害防制條例案件，經檢察官提起公訴（11
0年度偵字第23356號），本院判決如下：
    主  文
張凱程販賣第三級毒品未遂，處有期徒刑貳年。緩刑伍年。緩刑
期間付保護管束，並應於本判決確定之翌日起肆年內，向執行檢
察官指定之政府機關、政府機構、行政法人、社區或其他符合公
益目的之機構或團體，提供壹佰貳拾小時之義務勞務，及接受法
治教育拾貳小時。
扣案如附表所示之物均沒收。
    事  實
一、張凱程明知4-甲基甲基卡西酮係毒品危害防制條例第2條第2
    項第3款所列之第三級毒品，不得販賣或非法持有，竟基於
    意圖營利販賣第三級毒品之犯意，於民國110年6月20日，在
    不詳處所，以其所使用的蘋果廠牌行動電話1支(門號:00000
    00000號)作為聯繫工具，於連結網際網路後，透過社群軟體
    TikTok(下稱TikTok)，以暱稱「(飲料圖示)歡樂送 台北(營
    圖示)」之帳號，向不特定人發布「(飲料圖示)歡樂送 台北
    (營圖示)」等暗示可與其聯繫洽談販售毒品事宜之訊息。俟
    新北市政府警察局新莊分局（下稱新莊分局）員警於同年7
    月1日執行網路巡邏勤務，以暱稱「Annnnn」之帳號登入Tik
    Tok，發覺上開訊息並察覺有異，遂與張凱程聯繫並佯稱欲
    購買毒品咖啡包，張凱程即提供其通訊軟體微信（即WeChat
    ，下稱微信）之帳號「kai_0208_」與員警，2人改以微信聯
    絡，後員警假意與張凱程達成新臺幣(下同)8,000元購買含
    有4-甲基甲基卡西酮的毒品咖啡包24包的合意，雙方約定於
    110年7月2日19-20時許在新北市○○區○○路0段000巷00弄0號
    前進行交易。嗣於110年7月2日20時27分許，張凱程駕駛車
    牌號碼000-0000號營業用小客車抵達上開地點，指示喬裝買
    家之員警上車碰面，先將如附表編號1所示含有4-甲基甲基
    卡西酮的毒品咖啡包24包交付予員警，並向員警收取8,000
    元(查獲後已交還員警)，員警隨即表明身分，並當場逮捕張
    凱程，且扣得如附表所示之物，張凱程因而販賣第三級毒品
    未遂。
二、案經新莊分局報請臺灣新北地方檢察署檢察官偵查起訴。
    理  由
一、上開犯罪事實，業據被告張凱程於偵查中、本院審理時均坦
    承不諱，另有新莊分局員警110年7月2日職務報告、員警與
    被告的TikTok、微信對話紀錄翻拍照片在卷可參，並有如附
    表所示之物扣案可考，足認被告任意性自白與事實相符。又
    被告於偵查中坦承其進貨成本價格為16,000元可購買80包毒
    品咖啡包，相當於1包200元，對比本案所售的單價為333.33
    元(8000元/24包)，可見被告係為了獲取財產上利益而犯本
    案，是其主觀上有營利之意圖甚明。從而，本案事證明確，
    被告犯行堪以認定，應依法論科。
二、論罪科刑：
㈠、核被告所為，係犯毒品危害防制條例第4條第6項、第3項販賣
    第三級毒品未遂罪。被告販賣前意圖販賣而持有第三級毒品
    之低度行為，為其販賣第三級毒品之高度行為所吸收，不另
    論罪。
㈡、刑之減輕部分:
１、被告已著手於販賣本件毒品犯罪之實行而不遂，應依刑法第2
    5條第2項規定減輕其刑。
２、本案被告販賣第三級毒品犯行，被告於偵查及審判中均自白
    不諱、坦承犯行，故應依毒品危害防制條例第17條第2項規
    定減輕其刑。
３、被告販賣第三級毒品犯行有前述二種以上之減輕事由，均依
    法先依較少之數減輕之，並遞減之。
㈢、量刑：
　　爰審酌被告理應知悉毒品對人體之危害性及國家的禁毒政策
    ，竟仍圖私利出售第三級毒品4-甲基甲基卡西酮，被告為了
    牟利，殘害國民身心健康，助長社會濫用毒品風氣，所為實
    非可取。然本院考量到被告所為並非鉅額販賣，相較於毒品
    的大盤、中盤，被告的惡性非鉅，又念被告自始至終坦承全
    部犯行，堪認甚有悔意，並考量被告販賣之對象、數量(24
    包，非零星數量，然尚非龐大)、金額、獲利，兼衡被告的
    生活狀況、犯罪之動機、目的、手段、所生危害等一切情狀
    ，就被告所犯之罪，量處如主文所示之刑。
㈣、緩刑的說明：
１、本院理解我國有眾多國民仍認為若有人犯錯、犯罪了，國家
    應該給予重懲，但本院要說明的是，刑罰的目的固有處罰行
    為人之意義，但仍有「教育」的概念在內，如認行為人對於
    社會規範之認知並無重大偏離，行為控制能力亦無異常，僅
    因偶發、初犯或過失犯罪，刑罰對其效用不大，祇須為刑罰
    宣示之警示作用，即為已足，此時即非不得緩其刑之執行，
    並藉違反緩刑規定將入監執行之心理強制作用，謀求行為人
    自發性之改善更新。且本院認為，若依照主文所示的刑度讓
    被告入監服刑，「坐過牢」的標籤效果，其實對於復歸社會
    不利，反可能促成其再犯；又考量現行執行機構之設施、人
    力有限，設若輕易對本案被告施以短期自由刑，有可能會使
    其學習犯罪不良習性及其他犯罪技巧等惡性之感染，又無明
    顯威嚇之效果，反而導致受刑人將來再犯之危險提高，社會
    將付出更大成本，所以本院願意給予被告一次機會。
２、被告未曾受有期徒刑以上刑之宣告，有臺灣高等法院被告前
    案紀錄表在卷可佐，因一時失慮致罹刑典，復酌以被告於本
    案坦承犯行，已見悔意，其經此偵、審程序及刑之宣告，應
    能知所警惕，另考量被告目前在學中，有回歸正常社會之意
    願，故認對其宣告之刑以暫不執行為適當，爰依刑法第74條
    第1項第1款之規定，併予宣告緩刑5年。又為使被告深切記
    取教訓，併依刑法第93條第1項第2款、第74條第2項第5、8
    款之規定，諭知被告於緩刑期間應付保護管束，並應完成如
    主文所示時數之義務勞務及法治教育，冀能使被告確實明瞭
    其行為所造成之危害，並培養正確法治觀念。本院這次給予
    被告緩刑，希望被告能好好珍惜，誠實面對過錯、確實履行
    緩刑的負擔。如被告未於主文所示之期間內履行本判決所諭
    知之負擔，情節重大者，就代表著被告自己無視本院這次給
    予緩刑的好意，是被告自己放棄緩刑的，也就是說本院原本
    考慮避免短期自由刑的流弊而給予緩刑，對被告來說很難達
    到原本預期效果，因此有執行刑罰的必要時，檢察官得聲請
    撤銷對其所為之緩刑宣告，而法院可以撤銷該緩刑宣告，併
    此述明。
三、沒收：
㈠、違禁物部分:扣案如附表編號1所示的毒品咖啡包24包（驗前
    總毛重為70.5公克），經送鑑結果，確含有第三級毒品4-甲
    基甲基卡西酮，有台灣尖端先進生技醫藥股份有限公司毒品
    證物鑑定分析報告1份在卷可參，為本案查獲之第三級毒品
    ，屬違禁物，依刑法第38條第1項規定宣告沒收。而上開毒
    品外包裝部分，因其上必含有以現今技術無法完全析離之微
    量毒品，且無析離之必要，應與毒品視為一體，併依上開規
    定宣告沒收。至鑑驗用罄部分，因已滅失，不再為沒收之諭
    知。
㈡、扣案如附表編號2所示的蘋果廠牌行動電話1支，係被告所有
    ，且供其犯罪所用之物，業據其供承在卷（本院卷第52頁）
    ，應依毒品危害防制條例第19條第1項之規定宣告沒收。
四、依刑事訴訟法第299條第1項前段（依判決精簡原則，僅記載
    程序法條文），判決如主文。
本案經檢察官洪湘媄提起公訴；檢察官江佩蓉到庭執行職務。
中　　華　　民　　國　　111 　年　　3 　　月　　18　　日
            刑事第十一庭審判長  法  官  郭峻豪

　　　　　　　　　　　　　　　　法  官  白承育
　　　　　　　　　　　　　　　　
                                法  官  沈  易
以上正本證明與原本無異。
如不服本判決，應於判決送達後20日內敘明上訴理由，向本院提
出上訴狀 (應附繕本) ，上訴於臺灣高等法院。其未敘述上訴理
由者，應於上訴期間屆滿後20日內向本院補提理由書「切勿逕送
上級法院」。
                                書記官  陳湘文
中　　華　　民　　國　　111 　年　　3 　　月　　18　　日

附錄本案論罪科刑法條全文
毒品危害防制條例第4條
製造、運輸、販賣第一級毒品者，處死刑或無期徒刑；處無期徒
刑者，得併科新臺幣 3 千萬元以下罰金。
製造、運輸、販賣第二級毒品者，處無期徒刑或 10 年以上有期
徒刑，得併科新臺幣 1 千 5 百萬元以下罰金。
製造、運輸、販賣第三級毒品者，處 7 年以上有期徒刑，得併
科新臺幣 1 千萬元以下罰金。
製造、運輸、販賣第四級毒品者，處 5 年以上 12 年以下有期
徒刑，得併科新臺幣 5 百萬元以下罰金。
製造、運輸、販賣專供製造或施用毒品之器具者，處 1 年以上
7 年以下有期徒刑，得併科新臺幣 1 百 50 萬元以下罰金。
前五項之未遂犯罰之。

附表:
編號 扣案物名稱及數量   備註 1 含有4-甲基甲基卡西酮的毒品咖啡包24包 1.驗前總毛重:70.5公克 2.鑑驗使用量:0.251公克 3.沒收剩餘部分(即鑑驗用罄部分，因已滅失，不再為沒收之諭知) 2 蘋果廠牌行動電話1支(含門號0000000000之SIM卡1張) 型號:Iphone 11；IMEI:000000000000000